【裁判字號】    92,交上易,23
【裁判日期】    920227
【裁判案由】    過失傷害
【裁判全文】
臺灣高等法院高雄分院刑事判決                    九十二年度交上易字第二三號
      上  訴  人  台灣高雄地方法院檢察署檢察官
      被      告  丙  ○
右上訴人因被告過失傷害案件，不服臺灣高雄地方法院九十一年度交易字第五四八號
中華民國九十一年十月三十一日第一審判決（起訴案號：臺灣高雄地方法院檢察署九
十一年度偵字第九三三四號），提起上訴，本院判決如左：
    主  文
上訴駁回。
    事  實
一、丙○考領有普通小客車駕駛執照，於民國九十年十一月九日十八時三十分許，駕
    駛車牌號碼ＵＳ─五四三一號自用小客車，沿高雄縣仁武鄉○○路由南向北方向
    行駛，途經該路段三十九號前劃有分向限制線處，欲左轉進入其住處時，本應注
    意：（一）分向限制線，用以劃分路面成雙向車道，禁止車輛跨越行駛，並不得
    迴轉，在設有禁止超車分向限制線之路段或對面有來車交會者不得超車；（二）
    汽車迴車時，劃有分向限制線之路段，不得迴車；（三）汽車迴車前，應暫停並
    顯示左轉燈光或手勢，看清無來往車輛，並注意行人通過，始得迴轉，以避免道
    路交通事故之發生，而依當時天候晴，其車況良好，柏油路面平直，並無障礙物
    或其他缺陷，且依其智識、能力亦無不能注意之情事，詎丙○竟疏未注意貿然駛
    入對向車道，準備迴車取道捷徑返家，適有甲○○騎乘車號ＫＧ六─六一三號重
    型機車，後載其妹乙○○，沿高雄縣仁武鄉○○路由北向南方向行駛，見丙○所
    駕車輛左轉彎時，避煞皆已不及，乃以其機車車頭撞擊丙○所駕自小客車左前側
    翼子板處，致甲○○、乙○○均人車倒地，乙○○因而受有左脛骨骨折之傷害。
二、案經被害人乙○○訴由高雄縣警察局仁武分局報請台灣高雄地方法院檢察署檢察
    官偵查起訴。
    理  由
一、訊據被告丙○對於在前揭時地，明知該路段劃有分向限制線不得迴車仍違反規定
    迴車，而與甲○○所騎乘機車發生擦撞，致告訴人乙○○受有左脛骨骨折之事實
    均坦承不諱，核與告訴人乙○○指訴之情節相符，並有高雄榮民總醫院出具之診
    斷證明書一紙、振順機車行出具之估價單、道路交通事故調查報告表各一份及現
    場相片四張附於警訊卷可資佐證。
二、按在劃有分向限制線之路段不得迴車，且汽車迴車前，應暫停並顯示左轉燈光或
    手勢，看清無來往車輛，並注意行人通過，始得迴轉，道路交通安全規則第一百
    零六條第二款、第五款分別定有明文；被告駕車自應注意上述道路交通安全規定
    ，而依卷附之交通事故調查報告表所載，本件肇事時、地之天候、路況皆良好，
    被告竟疏未注意及此，貿然迴轉，足見被告對於告訴人傷害之發生顯有過失。又
    本件事故經檢察官送請臺灣省高屏澎區車輛行車事故鑑定委員會鑑定結果，認為
    ：「一、丙○駕駛小客車雙黃線路段左轉為肇事原因。二、甲○○無肇事因素。
    」，亦同此認定，有該鑑定委員會高屏澎鑑字第九一０五五七號鑑定意見書一份
    附於偵查卷第九頁、第十頁可憑，被告不服，聲請檢察官送請台灣省車輛行車事
    故覆議鑑定委員會覆議結果，亦為相同之認定，並有該覆議鑑定委員會九十一年
    八月十六日府覆議字第九一一五００號函一份附於偵查卷十六頁可按。被告自白
    與事實相符，堪信為真實。本件事證明確，被告過失傷害犯行，堪以認定。
三、被告丙○駕車因疏未注意在雙黃線路段左轉而肇事，致告訴人因而受有左脛骨骨
    折之傷害，核被告所為，係犯刑法第二百八十四條第一項前段之過失傷害罪。
四、原審以被告罪證明確，因予適用刑法第二百八十四條第一項前段、第四十一條第
    一項，罰金罰鍰提高標準條例第一條前段、第二條之規定，並審酌被告係因一時
    疏於注意而肇事，事後坦承犯行，已有悔意，惟迄今未與告訴人達成和解，賠償
    告訴人損失等一切情狀，量處有期徒刑三月，併諭知易科罰金之折算標準，認事
    用法核無違誤，所處之刑亦屬適當。檢察官上訴意旨，以被告迄今未與告訴人和
    解，原審量刑過輕為由，指摘原判決不當，為無理由，應予駁回。
據上論斷，應依刑事訴訟法第三百六十八條，判決如主文。
本案經檢察官方娜蓉到庭執行職務。
中    華    民    國      九十二      年      二      月     二十七   日
                              臺灣高等法院高雄分院刑事第二庭
                                  審判長法官  林正雄
                                        法官  趙家光
                                        法官  黃壽燕
右正本證明與原本無異。
不得上訴。
                                  法院書記官  黃富美
中    華    民    國      九十二      年      二      月    二十七    日
附錄本判決論罪科刑法條：
中華民國刑法第二百八十四條第一項
  因過失傷害人者，處六月以下有期徒刑、拘役或五百元以下罰金，致重傷者，處一
  年以下有期徒刑、拘役或五百元以下罰金。


司法院資訊處製作；財團法人民間司法改革基金會備份。
